【裁判字號】    98,抗,1333
【裁判日期】    981228
【裁判案由】    聲請定其應執行刑
【裁判全文】
臺灣高等法院刑事裁定                  98年度抗字第1333號
抗  告  人  甲○○
上列抗告人因聲請定其應執行刑案件，不服臺灣新竹地方法院中
華民國98年12月3日裁定（98年度聲字第1486號），提起抗告，
本院裁定如下：
    主  文
抗告駁回。
    理  由
一、本件檢察官聲請意旨略以：受刑人甲○○因犯詐欺罪等案件
    ，先後經判決確定如附表（聲請書附表誤載之處，業經原法
    院更正，詳如本件附表所示），應依刑法第53條、第51條第
    5款，定其應執行之刑，爰依刑事訴訟法第477條第1項聲請
    裁定等語。
二、原法院裁定以：「二按刑法第2條第1項規定：「行為後法律
    有變更者，適用行為時之法律。但行為後之法律有利於行為
    人者，適用最有利於行為人之法律。」而：(一)刑法第51條業
    於民國94年1月7日修正公布，並於95年7月1日施行，修正前
    刑法第51條第5款規定：「數罪併罰，分別宣告其罪之刑，
    依左列各款定其應執行者：五、宣告多數有期徒刑者，於各
    刑中之最長期以上，各刑合併之刑期以下，定其刑期。但不
    得逾二十年。」；修正後之刑法第51條第5款則規定：「宣
    告多數有期徒刑者，於各刑中之最長期以上，各刑合併之刑
    期以下，定其刑期。但不得逾三十年。」；從而比較結果，
    修正後刑法並非較有利於行為人，依刑法第2條第1項前段之
    規定，仍應依行為時之法律即修正前之刑法第51條第5款之
    規定，定其應執行刑。(二)再者，受刑人於行為時之刑法第41
    條規定：「犯最重本刑為三年以下有期徒刑以下之刑之罪，
    而受六月以下有期徒刑或拘役之宣告，因身體、教育、職業
    或家庭之關係，執行顯有困難者，得以一元以上三元以下折
    算一日，易科罰金。」；又受刑人行為時之易科罰金折算標
    準，修正前罰金罰鍰提高標準條例第2條前段規定（現已廢
    止），就其原定數額提高為100倍折算1日，則本件受刑人行
    為時之易科罰金折算標準，應以銀元300元即新臺幣900元折
    算1日，惟95年7月1日修正公布施行之刑法第41條第1項前段
    則規定：「犯最重本刑為五年以下有期徒刑以下之刑之罪，
    而受六個月以下有期徒刑或拘役之宣告者，得以新臺幣一千
    元、二千元或三千元折算一日，易科罰金。」；經比較結果
    ，以修正前刑法較有利於被告，自應依修正後刑法第2條1項
    前段之規定，適用修正前刑法第41條、修正前罰金罰鍰提高
    標準條例第2條規定（現已廢止），諭知易科罰金之折算標
    準較有利於受刑人。(三)綜上所述，經本院整體比較與本件相
    關之新舊法規定後，認以修正前之規定較有利於受刑人，自
    應就本件定應執行刑及易科罰金之折算標準等情一體適用修
    正前刑法之相關規定。三茲檢察官聲請定其應執行之刑，本
    院審核認聲請為正當，應定其應執行之刑，爰依刑事訴訟法
    第477條第1項，刑法第2條第1項前段、第53條，修正前刑法
    第51條第5款、第41條，廢止前罰金罰鍰提高標準條例第2條
    ，現行法規所定貨幣單位折算新臺幣條例第2條」，而裁定
    「甲○○所犯如附表所示之罪，應執行有期徒刑肆月又拾伍
    日，如易科罰金，以銀元參佰元即新臺幣玖佰元折算壹日。
    」。經核尚無逾越定應執行刑所應注意之外部界限。
三、本件抗告意旨雖以：有關附表第1項詐欺罪（3個月）已於92
    年12月18日繳交易科罰金，分期（3期）款項27,000元，93
    年1月19日、93年2月19日以郵政劃撥繳交完畢云云。惟查，
    抗告意旨所述縱為屬實，亦僅係已執行之部分，將來應如何
    自原法院裁定「應執行刑」中扣抵之另一問題；尚難執以遽
    認原法院裁定有不當或違法之處。抗告意旨執前詞指摘原法
    院裁定不當，為無理由，應予駁回。
四、據上論結，應依刑事訴訟法第412條，裁定如主文。
中    華    民    國    98    年    12    月    28    日
                  刑事第三庭    審判長法  官 陳博志
                                      法  官 陳德民
                                      法  官 劉興浪
以上正本證明與原本無異。
不得再抗告。
                                      書記官 陳嘉文
中    華    民    國    98    年    12    月    28    日


司法院資訊處製作；財團法人民間司法改革基金會備份。
